【裁判字號】    99,抗,862
【裁判日期】    990811
【裁判案由】    假處分
【裁判全文】
臺灣高等法院民事裁定                   99年度抗字第862號
抗  告  人  乙○○藝名斯容）.
代  理  人  楊俊元律師
相  對  人  東森得易購股份有限公司台北分公司
法定代理人  甲○○○○住同上
代  理  人  陳瑞萍律師
上列當事人間假處分事件，抗告人對於中華民國99年5月17日臺
灣臺北地方法院99年度裁全字第1618號裁定提起抗告，本院裁定
如下：
    主  文
原裁定廢棄。
相對人於原法院之聲請駁回。
聲請及抗告訴訟費用由相對人負擔。
    理  由
一、按於爭執之法律關係，為防止發生重大之損害或避免急迫之
    危險或有其他相類之情形而有必要時，得聲請為定暫時狀態
    之處分，前項裁定，以其本案訴訟能確定該爭執之法律關係
    者為限，民事訴訟法第538條第1項定有明文。又爭執之法律
    關係，有定暫時狀態之必要者，得準用關於假處分之規定，
    同法第538條復有明定。是於爭執之法律關係而有前述之情
    形者，即得依假處分程序請求為暫時之保護，債權人得於本
    案判決確定前暫時實現其權利，此與一般假處分之目的在保
    全將來執行，債權人於取得假處分裁定後，在本案執行前並
    不能受有若何現實利益者，尚有不同。
二、相對人於原法院聲請意旨略以：兩造於民國98年3月18日簽
    訂節目演出契約(以下簡稱系爭契約)，約定抗告人於98年4
    月1日起至100年3月31日止，擔任相對人電視購物節目主持
    人，並出席相關作業會議，處理520檔之節目演出，且抗告
    人於委任期間，非經債權人事前書面同意，不得主持或參與
    其他與電視購物節目相同或類似性質之節目或廣告演出活動
    。詎抗告人於委任期間尚未屆滿前，預告將自99年5月16日
    起拒絕履行合約，並出席與相對人有競爭關係公司之開台慶
    ，及擔任該公司之節目主持人，已違反抗告人依前開契約應
    利益迴避之規定，造成相對人公司經營士氣及商譽嚴重而不
    可彌補之損害，爰依民事訴訟法第532條規定，於兩造履行
    契約訴訟判決確定前，願供擔保請准假處分，命抗告人於10
    0年3月31日前，應依兩造簽訂之節目演出契約，擔任相對人
    之電視購物節目主持人之節目演出，並出席相關作業會議，
    且非經相對人事前書面同意，不得主持或參與其他與電視購
    物節目相同或類似性質之節目或廣告演出活動等語。
三、相對人主張前揭事實，固據提出節目演出契約書及雜誌節本
    等件為證（見原法院卷）。惟依相對人聲請本件假處分之原
    因事實，乃相對人認兩造間簽訂節目演出契約之性質為委任
    關係，而該委任關係現仍存在於兩造，故抗告人有履行節目
    演出契約內容之義務。但抗告人認兩造間為僱傭關係，並已
    經抗告人終止在案。是兩造就是否存在委任之法律關係，顯
    有爭執，且依相對人聲請本件假處分之方法：命抗告人於10
    0年3月31日前，應依兩造簽訂之節目演出契約，擔任相對人
    之電視購物節目主持人之節目演出，並出席相關作業會議，
    且非經相對人事前書面同意，不得主持或參與其他與電視購
    物節目相同或類似性質之節目或廣告演出活動等，顯已實現
    相對人所主張系爭契約之權利，並非為保全相對人將來之強
    制執行目的，揆諸前揭說明，相對人理應依民事訴訟法第
    538條規定聲請定暫時狀態處分為是。詎相對人竟依民事訴
    訟法第532條規定聲請假處分(見原法院卷附聲請狀、本院卷
    第64頁)，即有未合。乃原法院復未依相對人所主張之原因
    事實及法律關係審判，而依民事訴訟法第538條第1項規定裁
    定准相對人所請，已越出相對人聲請之範圍而任作判斷。抗
    告意旨據以指摘原裁定不當，請求廢棄，為有理由，爰將原
    裁定廢棄，改判如主文第二項所示。
四、據上論結：本件抗告為有理由，爰裁定如主文。
中    華    民    國    99    年    8    月    11     日
                    民事第八庭
                         審判長法  官 劉勝吉
                               法  官 連正義
                               法  官 蘇芹英
正本係照原本作成。
本裁定除以適用法規顯有錯誤為理由外，不得再抗告。如提起再
抗告，應於收受後10日內委任律師為代理人向本院提出再抗告狀
。並繳納再抗告費新台幣1000元。
中    華    民    國    99    年    8     月    11    日
                              書記官 林初枝

司法院資訊處製作；財團法人民間司法改革基金會備份。
